臺灣高雄地方法院刑事判決　　　　　　　 96年度易字第385號
公　訴　人　臺灣高雄地方法院檢察署檢察官
被　　　告　乙○○
　　　　　　　　　　　號
上列被告因竊盜案件，經檢察官提起公訴（95年度偵字第33293
號），本院判決如下：
    主  文
乙○○攜帶兇器竊盜，累犯，處有期徒刑捌月，扣案之鐵剪鉗壹
支沒收；又攜帶兇器竊盜，未遂，累犯，處有期徒刑伍月，扣案
之鐵剪鉗壹支、水果刀壹支及美工刀貳支，均沒收。應執行有期
徒刑壹年，扣案之鐵剪鉗壹支、水果刀壹支及美工刀貳支，均沒
收。
    事  實
一、乙○○前於民國89年間，因遺棄等案件，經臺灣高等法院高
    雄分院以89年度上訴字第1423號判決判處應執行有期徒刑4
    年確定，而於94年6 月8 日縮短刑期假釋出獄並交付保護管
    束，並於94年9 月26日保護管束期滿未經撤銷假釋以已執行
    完畢論。詎仍不知悔改，因經濟困窘，竟意圖為自己不法之
    所有，於95年12月10日上午10時許，持其所有客觀上可對人
    造成生命、身體造成傷害，足供兇器使用之鐵剪鉗1 支（起
    訴書誤載乙○○另持有水果刀1 支及美工刀2 支），至高雄
    縣大寮鄉○○村○○路86之16號對面空地，剪斷黃曾內所有
    埋設於地下之直徑約1 公分農用電源電線約3 公尺，得手後
    ，將竊得之電線以新台幣（下同）175 元變賣。詎其食髓知
    味，復於同年12月26日上午8 時50分許，持同前之鐵剪鉗1
    支及水果刀1 支、美工刀2 支，至相同地點，挖開沙土並拉
    出電線，著手竊取農用電線之際，為黃曾內發現並報警前來
    處理，而當場逮獲，始末得手，並扣得前開鐵剪鉗、水果刀
    各1 支及美工刀2 支，而查悉上情。
二、案經高雄市政府警察局林園分局報請臺灣高雄地方法院檢察
    署檢察官偵查起訴。
    理  由
一、本件被告乙○○所犯係死刑、無期徒刑、最輕本刑為3 年以
    上有期徒刑以外之罪，其於準備程序中就被訴事實為有罪之
    陳述，經法官告知簡式審判程序之旨，並聽取公訴人及被告
    之意見後，經本院裁定由受命法官獨任進行簡式審判程序，
    合先敘明。
二、訊據被告對上揭事實於本院審理時坦承不諱，核與證人黃曾
    內於警詢證述之情節，相互符合，並有被告所有供竊盜所用
    之鐵剪鉗1 支、水果刀1 支及美工刀2 支扣案可佐，復有照
    片8 張附卷可稽。顯見被告之前開自自，應與事實相符，自
    得為認定被告犯罪之依據。是以，本件事證明確，被告犯行
    堪以認定，應依法論科。
三、按刑法第321 條第1 項第3 款之攜帶兇器竊盜罪，係以行為
    人攜帶兇器竊盜為其加重條件，此所謂兇器，其種類並無限
    制，凡客觀上足對人之生命、身體、安全構成威脅，具有危
    險性之兇器均屬之，且祇須行竊時攜帶此種具有危險性之兇
    器為已足，並不以攜帶之初有行兇之意圖為必要，最高法院
    79年臺上字第5253號判例可資參照。查本件被告竊盜所用之
    鐵剪鉗、水果刀及美工刀，係屬外觀質地堅硬、形式銳利之
    金屬製品，有照片在卷可稽，是該等物品，足認具有危險性
    可供兇器使用，應屬刑法第321 條第1 項第3 款所稱之兇器
    。是核被告先後2 次竊盜犯行，分別係犯刑法第321 條第1
    項第3 款之攜帶兇器盜罪、刑法第321 條第2 項、第1 項第
    3 款之攜帶兇器盜未遂罪（被告已著手於犯罪行為之實施，
    惟未得手，該行為係屬未遂，爰依刑法第25條第2 項規定減
    輕其刑）。被告所犯前開2 罪，犯意各別，行為互異，應分
    論併罰之。又被告前於89年間，因遺棄等案件，經臺灣高等
    法院高雄分院以89年度上訴字第1423號判決判處應執行有期
    徒刑4 年確定，並於94年9 月26日保護管束期滿未經撤銷假
    釋以已執行完畢論等情，有臺灣高等法院被告前案紀錄表1
    份在卷可憑，其於有期徒刑執行完畢後，5 年內故意再犯上
    開有期徒刑以上之2 罪，均屬累犯，應分別依刑法第47條第
    1 項之規定加重其刑，並與95年12月26日竊盜未遂罪部分，
    依法先加後減之。爰審酌被告正值青壯之年，不思以正當方
    式取得財物，竟貪圖私慾，竊取他人之物，侵害他人之財產
    安全，惟念及被告於犯後坦承犯行，犯罪後態度尚佳，及被
    告所竊取之財物，價值尚輕微等一切情狀，就上開2 次竊盜
    犯行，分別量處如主文所示之刑，並定其應執刑之刑，以資
    儆懲。又扣案之鐵剪鉗1 支、水果刀1 支及美工刀2 支，係
    被告所有供本案犯罪所有之物，業據其供承在卷，爰依刑法
    第38條第1 項第2 款規定宣告沒收。
據上論斷，依刑事訴訟法第299 條第1 項前段、第273 條之1第1
項，刑法第321 條第1 項第3 款、第25條第2 項、第47條第1 項
、第51條第5 款、第38條第1 項第2 款，判決如主文。
本案經檢察官甲○○到庭執行職務。
中　　華　　民　　國　　96　　年　　2 　　月　　16　　日
                  刑事第十二庭  法　官  洪能超
以上正本證明與原本無異。
如不服本判決，應於判決送達後10日內，向本院提出上訴狀
中　　華　　民　　國　　96　　年　　2 　　月　　16　　日
                                書記官  曾小玲
附錄本件論罪科刑適用之法條：
中華民國刑法第321條
犯竊盜罪而有左列情形之一者，處6 月以上、5 年以下有期徒刑
：
一、於夜間侵入住宅或有人居住之建築物、船艦或隱匿其內而犯
    之者。
二、毀越門扇、牆垣或其他安全設備而犯之者。
三、攜帶兇器而犯之者。
四、結夥三人以上而犯之者。
五、乘火災、水災或其他災害之際而犯之者。
六、在車站或埠頭而犯之者。
前項之未遂犯罰之。
